【裁判字號】    97,上易,283
【裁判日期】    970612
【裁判案由】    傷害等
【裁判全文】
臺灣高等法院臺南分院刑事判決         97年度上易字第283號
上  訴  人  臺灣雲林地方法院檢察署檢察官
上  訴  人
即  被  告  乙○○
被      告  甲○○
上列上訴人因被告傷害等案件，不服臺灣嘉義地方法院九十七年
度易字第十四號中華民國九十七年四月十日第一審判決（起訴案
號：臺灣嘉義地方法院檢察署九十六年偵字第六三六六號），提
起上訴，本院判決如下：
    主  文
上訴駁回。
乙○○緩刑貳年。
    事  實
一、甲○○與丙○○前因有嫌隙（丙○○無故攔下甲○○車子，
    並辱罵甲○○），嗣於民國（下同）九十六年十月五日晚上
    ，丙○○開車經過甲○○家前，猛按喇叭，為甲○○發覺，
    同晚九時四十分許，由甲○○與乙○○二人，夥同另四名不
    詳成年男子，共同基於傷害人身體犯意，在雲林縣土庫鎮後
    埔里一九九號之三張萬生住處前，分持球棒、木棍，砸毀丙○○所有二Ｎ─五八八六號小客車（毀損部分未據告訴），
    並毆打丙○○身體及頭部等處，致丙○○受有頭部外傷合併
    腦震盪、左肘尺骨鷹嘴骨折、左手第四掌骨骨折、左臗部挫
    傷瘀血等傷害。嗣於九十六年十月十六日，丙○○自「天主
    教若瑟醫院」出院後，撥打電話予乙○○商討和解事宜，乙○○竟又基於恐嚇犯意，於電話中向丙○○恫稱：「不信大
    家試試看」等，將加害丙○○生命及身體之言詞，使丙○○
    心生畏懼，乃向警報案，始查悉上情。
二、案經丙○○訴由雲林縣警察局虎尾分局報請臺灣雲林地方法
    院檢察署檢察官偵查起訴。
    理  由
甲、證據能力部分：
    按被告以外之人於審判外陳述，雖不符刑事訴訟法第一百五
    十九條之一至之四規定，而經當事人於審判程序同意作為證
    據，法院審酌該言詞陳述或書面陳述作成時情況，認為適當
    者，亦得為證據，刑事訴訟法第一百五十九條之五第一項定
    有明文。查本件檢察官所引用供述證據及非供述證據，被告
    於本案言詞辯論終結前，均未爭執其證據能力，本院審酌各
    該證據，均非違法蒐證取得證據，並無證據力明顯過低情形
    ，復經本院於審判期日，依法進行調查及辯論，依法應均具
    有證據能力。
乙、實體部分：
一、訊據上訴人即被告乙○○及被告甲○○對於上開時地，共同
    傷害丙○○事實坦承，被告乙○○並坦承，在電話中出言恐
    嚇丙○○，被告二人自白，核與被害人丙○○於警訊指訴相
    符，並有照片十張及財團法人天主教若瑟醫院診斷證明書在
    卷可稽，被告二人犯行，事證明確，均堪認定。
二、查被告二人共同傷害丙○○行為，核渠等二人所為，均係犯
    刑法第二百七十七條第一項普通傷害罪；又被告乙○○恐嚇
    被害人丙○○行為，核其所為，並犯刑法第三百零五條恐嚇
    危害安全罪。上開傷害丙○○部分，被告二人與另四名不詳
    成年男子間，彼此間，有犯意聯絡及行為分擔，為共同正犯
    。另被告乙○○所犯傷害與恐嚇罪，犯意個別，行為互殊，
    應分論併罰。
三、原判決以被告二人，罪證明確，因予適用刑法第二十八條、
    第二百七十七條第一項、第三百零五條、第五十一條第五款
    、第四十一條第一項前段、第二項，刑法施行法第一條之一
    第一項、第二項前段規定，併審酌被告二人傷害被害人動機
    、傷害手段、被害人因此所受傷勢；被告乙○○恐嚇犯行動
    機、恐嚇方式、對被害人造成影響及被告二人均坦承犯行，
    惟於原審尚未對被害人為賠償等一切情狀，對被告乙○○傷
    害部分，量處有期徒刑四月，對被告乙○○恐嚇部分，量處
    有期徒刑二月；另對被告甲○○傷害部分，量處有期徒刑四
    月，並就乙○○所犯傷害罪及恐嚇罪部分，定其應執行之刑
    ，且對被告二人上開所處徒刑，均諭知如易科罰金，以新台
    幣一千元折算一日之標準，以資懲儆。
四、本院經核，原判決認事用法，均無違誤，量刑亦稱妥適。就
    被告甲○○部分，檢察官循告訴人請求，上訴意旨以：被告
    甲○○教唆他人毆打傷害告訴人丙○○，使告訴人受有身體
    多處傷害，左手兩處骨折，對告訴人身心傷害很大，雖經調
    解，惟被告甲○○未依約履行賠償義務，犯後態度惡劣，原
    審判決量刑過輕，無法使告訴人獲得權利保障云云。然查本
    件係因告訴人丙○○，於九十六年九月廿六日晚上，看見被
    告甲○○車子，竟對被告甲○○稱，幹你娘，看什麼，等一
    下把你眼睛挖出，一星期後，於九十六年十月五日，告訴人
    丙○○開車，經過被告甲○○家前，告訴人丙○○又猛按汽
    車喇叭，被告甲○○看到告訴人丙○○車子，乃與乙○○，
    持棒球棍毆打告訴人丙○○等語，為被告乙○○、甲○○於
    警訊分別供明在卷（詳警卷五、九頁），並為目擊證人蔡明
    德於警訊供明在卷（詳警卷十三頁）。是被告二人毆打告訴
    人丙○○，係因告訴人丙○○先有不當行為，而引起被告不
    滿所致。觀諸被告甲○○之犯罪動機及犯後坦承犯行，且於
    原審判決後，未再上訴，足見被告甲○○確有悔意，本院認
    原判決對被告甲○○傷害犯行，所量處有期徒刑四月，符合
    罪刑相當原則，檢察官依告訴人請求，上訴意旨，指摘原判
    決量刑過輕，依上所述，為無理由，應予駁回。至被告乙○○上訴意旨以：其因一時魯莽，而造成告訴人丙○○受傷，
    於原審判決後，與告訴人和解，而指摘原判決不當云云。然
    查被告乙○○雖於原審判決後，與告訴人和解在案。然被告
    乙○○毆打告訴人在先，又恐嚇告訴人於後，則原審對被告
    乙○○傷害及恐嚇犯行，依序量處有期徒刑四月、二月，並
    定應執行刑為有期徒刑五月，所為量刑，符合罪刑相當原則
    ，被告乙○○上訴意旨，指摘原判決不當，依上所述，亦無
    理由，應併予駁回。
五、末查，本件被告乙○○未曾受有期徒刑之宣告，有台灣高等
    法院被告前案紀錄表在卷可憑。本件被告乙○○犯後坦承犯
    行，且於原審判決後，已與告訴人和解（詳上訴卷四頁），
    並得告訴人丙○○諒解，業據告訴人丙○○於上訴審供明在
    卷（詳上訴卷二八頁）。是被告乙○○上開犯行，經本次偵
    審程序，應知所警惕，信無再犯之虞，本院因認被告乙○○
    上開所宣告之刑，以暫不執行為適當。爰依刑法第七十四條
    第一項第一款規定，諭知被告乙○○緩刑二年，以啟自新。
據上論斷，應依刑事訴訟法第三百六十八條、第七十四條第一項
第一款，判決如主文。
本案經檢察官郭珍妮到庭執行職務。
中    華    民    國    97    年    6     月    12    日
                  刑事第六庭    審判長法  官  蔡崇義
                                      法  官  杭起鶴
                                      法  官  董武全
以上正本證明與原本無異。
不得上訴。
                                      書記官  許美惠
中    華    民    國    97    年    6     月    12    日
刑法第二百七十七條第一項：
傷害人之身體或健康者，處三年以下有期徒刑、拘役或一千元以
下罰金。
刑法第三百零五條：
以加害生命、身體、自由、名譽、財產之事，恐嚇他人致生危害
於安全者，處二年以下有期徒刑、拘役或三百元以下罰金。


司法院資訊處製作；財團法人民間司法改革基金會備份。
